臺灣高雄地方法院刑事判決　　　　　　　96年度訴字第5362號
公　訴　人　臺灣高雄地方法院檢察署檢察官
被　　　告　乙○○
　　　　　　　　　　（另案於臺灣高雄第二監獄執行中）
上列被告因違反毒品危害防制條例案件，經檢察官提起公訴（96
年度毒偵字第8460號），被告於本院準備程序中就被訴事實為有
罪之陳述，經詢問當事人意見，合議庭裁定由受命法官依簡式審
判程序獨任審理，本院判決如下：
    主  文
乙○○施用第一級毒品，累犯，處有期徒刑壹年。又施用第二級
毒品，累犯，處有期徒刑柒月。應執行有期徒刑壹年陸月。
    事  實
一、乙○○前於民國（下同）90年間因施用毒品案件，經本院裁
    定送觀察、勒戒後，認無繼續施用毒品之傾向，於91年3 月
    8 日執行完畢釋放。又於93年間因施用第一、二級毒品案件
    ，經本院以93年度訴字第1402號分別判處有期徒刑8 月、4
    月，合併定應執行刑為有期徒刑10月確定，於94年7 月17日
    執行完畢，翌日出監。詎仍不知悔改，復基於施用第一級毒
    品海洛因及第二級毒品甲基安非他命之犯意，於96年7 月12
    日上午某時，在高雄市前鎮區○○○路252 號「湯姆熊遊戲
    場」樓上，以摻於香菸中吸食之方式，施用第一級毒品海洛
    因1 次；另於同日上午某時，在上址以放在玻璃球內燒烤後
    吸食煙霧之方式，施用第二級毒品甲基安非他命1 次。嗣於
    96年7 月13日凌晨2 時10分許，在「湯姆熊遊戲場」內為警
    臨檢盤查，因其為列管之毒品調驗人口，警方經其同意後採
    尿送驗，檢驗結果呈嗎啡、甲基安非他命陽性反應而查獲。
二、案經高雄市政府警察局前鎮分局移請臺灣高雄地方法院檢察
    署檢察官偵查起訴。
    理  由
一、按本件被告乙○○所犯均係死刑、無期徒刑、最輕本刑為3
    年以上有期徒刑以外之罪，其於準備程序就前揭被訴事實均
    為有罪之陳述，經受命法官告知簡式審判程序之旨，並聽取
    其與公訴人之意見後，本院認無不得或不宜改依簡式審判程
    序進行之情形，爰依刑事訴訟法第273 條之1 第1 項規定，
    裁定本件由受命法官獨任進行簡式審判程序，合先敘明。
二、上揭事實，業據被告於偵訊及本院審理時坦承不諱，且被告
    為警盤查後所採集之尿液，經送請高雄市立凱旋醫院檢驗之
    結果，呈嗎啡、甲基安非他命之陽性反應，有該院濫用藥物
    尿液檢驗報告、尿液檢體監管記錄表各1 份在卷可憑，足認
    被告之自白與事實相符，本件事證明確，被告犯行洵堪認定
    。
三、按海洛因、甲基安非他命分別為毒品危害防制條例第2 條第
    2 項第1 款、第2 款所稱之第一、二級毒品，不得施用、持
    有。次按，犯毒品危害防制條例第10條施用第一級、第二級
    毒品之罪者，檢察官應聲請法院裁定，令被告入勒戒處所觀
    察、勒戒，經觀察、勒戒後，檢察官依據勒戒處所之陳報，
    認受觀察、勒戒人無繼續施用毒品傾向者，應即釋放，並為
    不起訴之處分；認受觀察、勒戒人有繼續施用毒品之傾向者
    ，檢察官應聲請法院裁定令入戒治處所強制戒治，其期間為
    6 個月以上，至無繼續強制戒治之必要為止，但最長不得逾
    1 年，強制戒治期滿，應即釋放，由檢察官為不起訴之處分
    。觀察、勒戒或強制戒治執行完畢釋放後，5 年內再犯第10
    條之罪者，應依一般刑事訴訟程序予以起訴論罪科刑，此觀
    諸毒品危害防制條例第20條第1 項、第2 項、第23條第1 項
    、第2 項規定自明。而被告若於5 年內已再犯，經依法追訴
    處罰，縱其第3 次（或第3 次以上）再度施用毒品之時間，
    在初犯經觀察、勒戒或強制戒治執行完畢釋放5 年以後，已
    不合於「5 年後再犯」之規定，且因已於「5 年內再犯」，
    顯見其再犯率甚高，原實施觀察、勒戒或強制戒治，已無法
    收其實效，即應依該條例第10條處罰（最高法院95年第7 次
    刑事庭會議決定可資參照）。被告既有如犯罪事實欄所示觀
    察、勒戒及論罪科刑之前科，有臺灣高等法院被告前案紀錄
    表1 份在卷可佐，本件施用毒品案件依前述規定自應予以起
    訴論罪科刑。是核被告所為，係犯毒品危害防制條例第10條
    第1 項、第2 項之施用第一、二級毒品罪。其持有第一、二
    級毒品之低度行為，應分別為施用第一、二級毒品之高度行
    為所吸收，不另論罪。被告所犯上開2 罪間，犯意各別，罪
    名不同，應分論併罰。又被告曾有上述之論罪科刑前科，已
    如前述，其於有期徒刑執行完畢後5 年內，故意再犯本件施
    用第一、二級毒品等有期徒刑以上之罪，為累犯，均應依刑
    法第47條第1 項規定加重其刑。爰審酌被告除上開前科外，
    復曾於95年間因施用第一、二級毒品案件，經本院以95年度
    訴字第3524號判處有期徒刑10月、6 月，合併定應執行刑為
    有期徒刑1 年（嗣經減刑為應執行有期徒刑6 月）確定，目
    前執行中，有上開前案紀錄表在卷可參，其經觀察、勒戒及
    2 次論罪科刑後，仍未能戒絕毒癮，顯見其戒絕毒癮之意念
    非堅，惟念其於犯罪後坦承犯行，態度良好，且施用毒品行
    為，乃屬對自身健康之戕害行為，及其犯罪動機、目的、手
    段等一切情狀，分別量處如主文所示之刑，並定應執行之刑
    。
據上論斷，應依刑事訴訟法第273 條之1 第1 項、第284 條之1
、第299 條第1 項前段，毒品危害防制條例第10條第1 項、第2
項，刑法第11條前段、第47條第1 項、第51條第5 款，判決如主
文。
本件經檢察官甲○○到庭執行職務。
中　　華　　民　　國　　96　　年　　12　　月　　31　　日
                鳳山刑事第二庭  法　官  楊筑婷
以上正本證明與原本無異。
如不服本判決應於收受本判決後10日內向本院提出上訴書狀，並
應敘述具體理由，如未敘述上訴理由者，應於上訴期間屆滿後20
日內補提理由書狀於本院（均須按他造當事人之人數附繕本）「
切勿逕送上級法院」。
中　　華　　民　　國　　96　　年　　12　　月　　31　　日
　　　　　　　　　　　　　　　  書記官　林靜慧
附錄本判決之論罪科刑法條：
毒品危害防制條例第10條
施用第一級毒品者，處6 月以上5 年以下有期徒刑。
施用第二級毒品者，處3 年以下有期徒刑。
